el: Χαρακτηριστικό απόσβεσης κεφαλής τυμπάνου: Κεντρική κουκκίδα; Εξωτερικός δακτύλιος ελέγχου; Εσωτερικός δακτύλιος απόσβεσης; Πολλαπλά χαρακτηριστικά; Κανένα; Με οπές εξαερισμού; Άλλο
nb: Lyddempefunksjon i trommehode: Senterprikk; Utvendig kontrollring; Innvendig dempering; Flere funksjoner; Ingen; Ventilert; Annet
sl-SI: Lastnost pridušitve opne za boben: Sredinska pika; Zunanji dušilni obroč; Notranji dušilni obroč; Več funkcij; Brez; Zračno; Drugo
vi: Tính năng tiêu âm của mặt trống: Chấm giữa; Vòng kiểm soát gắn ngoài; Vòng giảm chấn gắn trong; Nhiều tính năng; Không có; Có lỗ thông hơi; Khác
es: Función de silenciador del cabezal del tambor: Punto central; Anillo de control externo; Anillo de amortiguación interno; Múltiples características; Ninguno; Ventilado; Otro
pt-BR: Recurso de amortecimento da pele do tambor: Círculo central; Anel de controle externo; Anel abafador interno; Vários recursos; Nenhum; Ventilado; Outros
ro-RO: Caracteristică de surdină pentru membrana de tobă: Punct central; Inel de control extern; Inel de amortizare intern; Caracteristici multiple; Fără; Ventilat; Altele
sv: Dämpningsfunktion för trumskinn: Mittpunkt; Extern dämpring; Intern dämpring; Flera funktioner; Ingen; Ventilerad; Övrigt
hu: Dobbőr csillapítási funkció: Középső pont; Külső szabályozógyűrű; Belső tompítógyűrű; Többféle tompítás; Nincs; Szellőzőnyílással; Egyéb
bg-BG: Заглушаваща функция на мембраната на барабана: Централна точка; Външен контролен пръстен; Вътрешен заглушаващ пръстен; Множество функции; Няма; С вентилационни отвори; Друго
da: Trommeskindets dæmpningsfunktioner: Centrumpunkt; Udvendig kontrolring; Indvendig dæmpering; Flere funktioner; Ingen; Ventileret; Andet
sk-SK: Funkcia tlmenia bubnovej blany: Stredový bod; Externý kontrolný prstenec; Interný tlmiaci prstenec; Viacero prvkov; Žiadne; S vetracím otvorom; Iné
fi: Rumpukalvon äänenvaimennusominaisuus: Keskivahvike; Ulkoinen vaimennusrengas; Sisäinen vaimennusrengas; Useita ominaisuuksia; Ei mitään; Tuuletettu; Muu
pl: Funkcja tłumienia korpusu bębna: Centralna łatka; Zewnętrzny pierścień tłumiący; Wewnętrzny pierścień tłumiący; Wiele elementów; Brak; Wentylowany; Inne
th: คุณสมบัติการลดเสียงสะท้อนของหนังกลอง: จุดกึ่งกลาง; วงแหวนควบคุม (ภายนอก); วงแหวนควบคุม (ภายใน); หลายฟีเจอร์; ไม่มี; แบบมีช่องระบายอากาศ; อื่นๆ
nl: Dempingseigenschap drumvel: Middenstip; Externe dempring; Interne dempring; Meerdere functies; Geen; Geventileerd; Overige
hr-HR: Značajka prigušenja glave bubnja: Središnja točka; Vanjski kontrolni prsten; Unutarnji prsten za prigušivanje; Više značajki; Nema; S otvorom; Ostalo
ko: 드럼 헤드 뮤트 기능: 센터 도트; 외부 컨트롤 링; 내부 머플링 링; 다중 기능; 없음; 통기형; 기타
tr: Davul derisi susturma özelliği: Orta nokta; Dış kontrol halkası; İç susturucu halka; Birden fazla özellik; Yok; Hava delikli; Diğer
en: Drum head muffling feature: Center dot; External control ring; Internal muffling ring; Multiple features; None; Vented; Other
de: Dämpfungseigenschaft des Trommelfells: Center Dot; Externer Dämpfungsring; Interner Dämpfungsring; Mehrere Eigenschaften; Keine; Belüftet; Sonstige
fr: Fonction d'atténuation du son de la peau de tambour: Point central; Anneau de contrôle externe; Anneau d’atténuation interne; Caractéristiques multiples; Aucune; Ventilé; Autre
ja: ドラムヘッド消音機能: センタードット; 外部コントロールリング; 内部マッフリングリング; 複数の機能; なし; ベント付き; その他
zh-TW: 鼓皮消音功能: 中心點; 外部控制環; 內部減震環; 多項功能; 無; 排氣; 其他
lt-LT: Būgno membranos slopinimo ypatybė: Centrinis taškas; Išorinis valdymo žiedas; Vidinis slopinimo žiedas; Kelios funkcijos; Nėra; Su angomis; Kita
cs: Funkce tlumení bubnové blány: Středová tečka; Vnější tlumicí kroužek; Vnitřní tlumicí kroužek; Více funkcí; Žádné; S odvětráváním; Jiné
it: Funzionalità di attutimento della pelle del tamburo: Dot centrale; Anello di controllo esterno; Anello di smorzamento interno; Caratteristiche multiple; Nessuna; Ventilato; Altra
ru: Функция глушения мембраны барабана: Центральная точка; Внешнее демпферное кольцо; Внутреннее демпферное кольцо; Несколько демпферов; Нет; Вентилируемая; Другое
zh-CN: 鼓皮消音功能: 中心点; 外置控制圈; 内置弱音圈; 多重功能; 无; 带气孔; 其他
pt-PT: Funcionalidade de abafamento da pele do tambor: Ponto central; Anel de controlo externo; Anel de abafamento interno; Múltiplas características; Nenhum; Ventilado; Outro